---
title: "Populism stereotype pilot - codebook raw"
author: "Saar Alon-Barkat"
date: "May 2025"
format:
  html:
    self-contained: true
    code-fold: true
    toc: true
    toc-location: left
execute:
  message: false
  warning: false
---





```{r}
library(tidyverse)
library(gt)
library(gtsummary)
library(sjPlot)
library(haven)
library(labelled)
library(codebook)
library(janitor)
library(lavaan)
```

Import data
```{r}
load(".RData")
```



# Populist attitudes

**popular sovereignty**

- **pop1	המילה האחרונה בהחלטות הפוליטיות החשובות ביותר, צריכה להיות של העם (למשל באמצעות משאל עם)**
- **pop2	בהכרעות פוליטיות חשובות, חייבים לשאול לדעתו של העם**
- **pop3	העם, ולא נבחרי הציבור, צריכים להיות אלה שמקבלים את החלטות המדיניות החשובות ביותר **
- pop4	נבחרי הציבור צריכים לפעול על פי רצון העם 
- pop5	פוליטיקאים לא חייבים לבלות זמן עם אנשים רגילים כדי לעשות עבודה טובה
- pop6	הדעות של אזרחים רגילים שוות יותר מאשר הדעות של מומחים ופוליטיקאים


**Anti elitism**

- pop7	חברי הכנסת מאבדים מהר מאד את הקשר שלהם עם האזרחים הפשוטים
- **pop8	ההבדלים בין האליטות לעם הם הרבה יותר גדולים מאשר ההבדלים בתוך העם עצמו**
- pop9	לאנשים כמוני אין באמת שליטה על מה שהממשלה עושה
- **pop10	פוליטיקאים מדברים הרבה אבל עושים מעט **
- **pop11	המדינה שלנו מנוהלת בפועל על ידי קבוצה קטנה של בעלי אינטרס חזקים הפועלים לטובת עצמם**
- **pop12	אליטות שלא נותנות דין וחשבון לאף אחד מונעות מהאזרחים הפשוטים לשפר את חייהם**
- pop20	לא משנה את מי העם בוחר בבחירות, בסוף מי שקובע באמת מה תהיה המדיניות הן האליטות ששולטות במדינה


**Homogeneity**

- **pop13	האנשים הפשוטים פועלים יחד ובשיתוף פעולה **
- **pop14	אנשים פשוטים הם טובים וישרים**
- **pop15	האנשים הרגילים חולקים את אותם ערכים ואינטרסים **
- pop16	למרות שהישראלים שונים מאוד זה מזה, בשורה התחתונה, הם כולם רוצים אותו הדבר 


**Menichean**

- **pop17	בסופו של דבר, פוליטיקה היא מאבק בין העם לבעלי הכוח**
- **pop18	פוליטיקה היא למעשה מאבק בין טוב לרע**
- **pop19	מה שאנשים מכנים 'פשרה' בפוליטיקה הוא למעשה ויתור על עקרונות**





## Alpha

```{r}
pilot %>% 
  dplyr::select(pop1_n:pop20_n) %>% 
  sjPlot::tab_itemscale()
```



popular sovereignty
```{r}
pilot %>% 
  dplyr::select(pop1_n:pop6_n) %>% 
  sjPlot::tab_itemscale()
```

removing pop5 & pop6 increases alpha

```{r}
pilot %>% 
  dplyr::select(pop1_n:pop4_n) %>% 
  sjPlot::tab_itemscale()
```


Anti elitism
```{r}
pilot %>% 
  dplyr::select(pop7_n:pop12_n) %>% 
  sjPlot::tab_itemscale()
```


removing pop7, pop9, pop20 increases alpha

```{r}
pilot %>% 
  dplyr::select(pop8_n,pop10_n:pop12_n) %>% 
  sjPlot::tab_itemscale()
```


Homogeneity
```{r}
pilot %>% 
  dplyr::select(pop13_n:pop16_n) %>% 
  sjPlot::tab_itemscale()
```

Menichean
```{r}
pilot %>% 
  dplyr::select(pop17_n:pop19_n) %>% 
  sjPlot::tab_itemscale()
```



## CFA 


### 1 factor 

```{r}
cfa.model.1factor <- '
  one_factor =~ pop1_n + pop2_n + pop3_n + pop4_n + pop5_n +
                pop6_n + pop7_n + pop8_n + pop9_n + pop10_n +
                pop11_n + pop12_n + pop13_n + pop14_n + pop15_n +
                pop16_n + pop17_n + pop18_n + pop19_n + pop20_n'

fit.cfa.model.1factor <- cfa(cfa.model.1factor,# model formula,
                             data = pilot,
                             se = "robust",
                             std.lv = T)

summary(fit.cfa.model.1factor, fit.measures = TRUE, standardize = TRUE)
```


### 4 factor model

```{r}
cfa.model.4factor <- '
  Popular_sovereignty =~ pop1_n + pop2_n + pop3_n + pop4_n + pop5_n + pop6_n
  Anti_elitism =~ pop7_n + pop8_n + pop9_n + pop10_n + pop11_n + pop12_n + pop20_n
  Homogeneity =~  pop13_n + pop14_n + pop15_n + pop16_n
  Manichean =~  pop17_n + pop18_n + pop19_n'

fit.cfa.model.4factor <- cfa(cfa.model.4factor,# model formula,
                             data = pilot,
                             se = "robust",
                             std.lv = T)

summary(fit.cfa.model.4factor, fit.measures = TRUE, standardize = TRUE)
```

### 4 factor model adjusted

```{r}
cfa.model.4factor <- '
  Popular_sovereignty =~ pop1_n + pop2_n + pop3_n
  Anti_elitism =~ pop8_n + pop10_n + pop11_n + pop12_n
  Homogeneity =~  pop13_n + pop14_n + pop15_n
  Manichean =~  pop17_n + pop18_n + pop19_n'

fit.cfa.model.4factor <- cfa(cfa.model.4factor,# model formula,
                             data = pilot,
                             se = "robust",
                             std.lv = T)

summary(fit.cfa.model.4factor, fit.measures = TRUE, standardize = TRUE)
```


### second-order model

```{r}
cfa.model.2ndorder <- '
  # First-order factors
  Popular_sovereignty =~ pop1_n + pop2_n + pop3_n
  Anti_elitism        =~ pop8_n + pop10_n + pop11_n + pop12_n
  Homogeneity         =~ pop13_n + pop14_n + pop15_n
  Manichean           =~ pop17_n + pop18_n + pop19_n

  # Second-order factor
  Populism =~ Popular_sovereignty + Anti_elitism + Homogeneity + Manichean
'

fit.cfa.model.2ndorder <- cfa(cfa.model.2ndorder,# model formula,
                             data = pilot,
                             se = "robust",
                             std.lv = T)

summary(fit.cfa.model.2ndorder, fit.measures = TRUE, standardize = TRUE)
```

```{r}
modificationIndices(fit.cfa.model.2ndorder, sort = TRUE, minimum.value = 10)

```

```{r}
library(semTools)
reliability(fit.cfa.model.2ndorder)
```


## Destribution of dimensions (scales)


**popular sovereignty**

- **pop1	המילה האחרונה בהחלטות הפוליטיות החשובות ביותר, צריכה להיות של העם (למשל באמצעות משאל עם)**
- **pop2	בהכרעות פוליטיות חשובות, חייבים לשאול לדעתו של העם**
- **pop3	העם, ולא נבחרי הציבור, צריכים להיות אלה שמקבלים את החלטות המדיניות החשובות ביותר **


**Anti elitism**

- **pop8	ההבדלים בין האליטות לעם הם הרבה יותר גדולים מאשר ההבדלים בתוך העם עצמו**
- **pop10	פוליטיקאים מדברים הרבה אבל עושים מעט **
- **pop11	המדינה שלנו מנוהלת בפועל על ידי קבוצה קטנה של בעלי אינטרס חזקים הפועלים לטובת עצמם**
- **pop12	אליטות שלא נותנות דין וחשבון לאף אחד מונעות מהאזרחים הפשוטים לשפר את חייהם**


**Homogeneity**

- **pop13	האנשים הפשוטים פועלים יחד ובשיתוף פעולה **
- **pop14	אנשים פשוטים הם טובים וישרים**
- **pop15	האנשים הרגילים חולקים את אותם ערכים ואינטרסים **


**Manichean outlook**

- **pop17	בסופו של דבר, פוליטיקה היא מאבק בין העם לבעלי הכוח**
- **pop18	פוליטיקה היא למעשה מאבק בין טוב לרע**
- **pop19	מה שאנשים מכנים 'פשרה' בפוליטיקה הוא למעשה ויתור על עקרונות**



```{r}
pilot <- pilot %>% 
  mutate(popular_sovereignty = (((pop1_n + pop2_n + pop3_n)/3-1)/4),
  anti_elitism        = (((pop8_n + pop10_n + pop11_n + pop12_n)/4-1)/4),
  homogeneity         = (((pop13_n + pop14_n + pop15_n)/3-1)/4),
  manichean           = (((pop17_n + pop18_n + pop19_n)/3-1)/4)) %>% 
  mutate(populist_attitudes_index_4dim = (popular_sovereignty+anti_elitism+homogeneity+manichean)/4,
         populist_attitudes_index_3dim = (popular_sovereignty+anti_elitism+homogeneity)/3)
```

```{r}
pilot %>% 
  dplyr::select(popular_sovereignty:manichean) %>% 
  sjmisc::descr()
```

```{r}
hist(pilot$popular_sovereignty)
hist(pilot$anti_elitism)
hist(pilot$homogeneity)
hist(pilot$manichean)

hist(pilot$populist_attitudes_index_4dim)
hist(pilot$populist_attitudes_index_3dim)
```

```{r}

pilot %>% 
  dplyr::select(popular_sovereignty:manichean) %>% 
GGally::ggpairs()
```

## Populist attitudes and partisanship

```{r}
pilot %>%
  mutate(
    party_vote_past = labelled::to_factor(party_vote_past)
  ) %>%
  group_by(party_vote_past) %>%
  mutate(mean_pop = mean(populist_attitudes_index_4dim, na.rm = TRUE)) %>%
  ungroup() %>%
  mutate(party_vote_past = fct_reorder(party_vote_past, mean_pop)) %>%
  ggplot(aes(x = party_vote_past, y = populist_attitudes_index_4dim)) +
  geom_point(alpha=0.2) +
  stat_summary(fun = mean, geom = "point", shape = 21, size = 3, fill = "red", color = "black") +
    stat_summary(fun.data = mean_cl_normal, geom = "errorbar", width = 0.2) +
coord_flip() +
  labs(
    x = NULL,
    y = "Populist Attitudes Index",
    title = "Populist Attitudes by Past Vote"
  ) +
  theme_minimal()
```



```{r}
pilot %>%
  drop_na(party_vote_intention) %>% 
  mutate(
    party_vote_intention = labelled::to_factor(party_vote_intention)
  ) %>%
  group_by(party_vote_intention) %>%
  mutate(mean_pop = mean(populist_attitudes_index_4dim, na.rm = TRUE)) %>%
  ungroup() %>%
  mutate(party_vote_intention = fct_reorder(party_vote_intention, mean_pop)) %>%
  ggplot(aes(x = party_vote_intention, y = populist_attitudes_index_4dim)) +
  geom_point(alpha=0.2) +
  stat_summary(fun = mean, geom = "point", shape = 21, size = 3, fill = "red", color = "black") +
      stat_summary(fun.data = mean_cl_normal, geom = "errorbar", width = 0.2) +
coord_flip() +
  labs(
    x = NULL,
    y = "Populist Attitudes Index (4 dimensions)",
    title = "Populist Attitudes by Voting Intention"
  ) +
  theme_minimal()
```

```{r}
pilot %>%
  mutate(
    party_vote_intention = labelled::to_factor(party_vote_intention)
  ) %>%
  group_by(party_vote_intention) %>%
  mutate(mean_pop = mean(populist_attitudes_index_3dim, na.rm = TRUE)) %>%
  ungroup() %>%
  mutate(party_vote_intention = fct_reorder(party_vote_intention, mean_pop)) %>%
  ggplot(aes(x = party_vote_intention, y = populist_attitudes_index_3dim)) +
  geom_point(alpha=0.2) +
  stat_summary(fun = mean, geom = "point", shape = 21, size = 3, fill = "red", color = "black") +
      stat_summary(fun.data = mean_cl_normal, geom = "errorbar", width = 0.2) +
coord_flip() +
  labs(
    x = NULL,
    y = "Populist Attitudes Index (3 dimensions)",
    title = "Populist Attitudes by Voting Intention"
  ) +
  theme_minimal()
```




```{r}
pilot %>%
  mutate(
    political_block = labelled::to_factor(political_block)
  ) %>%
  group_by(political_block) %>%
  mutate(mean_pop = mean(populist_attitudes_index_4dim, na.rm = TRUE)) %>%
  ungroup() %>%
  mutate(political_block = fct_reorder(political_block, mean_pop)) %>%
  ggplot(aes(x = political_block, y = populist_attitudes_index_4dim)) +
  geom_point(alpha=0.2) +
  stat_summary(fun = mean, geom = "point", shape = 21, size = 3, fill = "red", color = "black") +
      stat_summary(fun.data = mean_cl_normal, geom = "errorbar", width = 0.2) +
coord_flip() +
  labs(
    x = NULL,
    y = "Populist Attitudes Index",
    title = "Populist Attitudes by political blocks"
  ) +
  theme_minimal()
```


```{r}
pilot %>%
  drop_na(right_left_ideology) %>% 
  ggplot(aes(x = right_left_ideology %>% labelled::to_factor(), y = populist_attitudes_index_4dim)) +
  geom_point(alpha=0.2) +
  stat_summary(fun = mean, geom = "point", shape = 21, size = 3, fill = "red", color = "black") +
      stat_summary(fun.data = mean_cl_normal, geom = "errorbar", width = 0.2) +
coord_flip() +
  labs(
    x = NULL,
    y = "Populist Attitudes index",
    title = "Populist Attitudes by Ideology"
  ) +
  theme_minimal()
```



#### Anti elitism and partisanship

```{r}
pilot %>%
  mutate(
    party_vote_past = labelled::to_factor(party_vote_past)
  ) %>%
  group_by(party_vote_past) %>%
  mutate(mean_pop = mean(anti_elitism, na.rm = TRUE)) %>%
  ungroup() %>%
  mutate(party_vote_past = fct_reorder(party_vote_past, mean_pop)) %>%
  ggplot(aes(x = party_vote_past, y = anti_elitism)) +
  geom_point(alpha=0.2) +
  stat_summary(fun = mean, geom = "point", shape = 21, size = 3, fill = "red", color = "black") +
    stat_summary(fun.data = mean_cl_normal, geom = "errorbar", width = 0.2) +
coord_flip() +
  labs(
    x = NULL,
    y = "Anti_elitism",
    title = "Populist Attitudes by Past Vote"
  ) +
  theme_minimal()
```



```{r}
pilot %>%
  mutate(
    party_vote_intention = labelled::to_factor(party_vote_intention)
  ) %>%
  group_by(party_vote_intention) %>%
  mutate(mean_pop = mean(anti_elitism, na.rm = TRUE)) %>%
  ungroup() %>%
  mutate(party_vote_intention = fct_reorder(party_vote_intention, mean_pop)) %>%
  ggplot(aes(x = party_vote_intention, y = anti_elitism)) +
  geom_point(alpha=0.2) +
  stat_summary(fun = mean, geom = "point", shape = 21, size = 3, fill = "red", color = "black") +
      stat_summary(fun.data = mean_cl_normal, geom = "errorbar", width = 0.2) +
coord_flip() +
  labs(
    x = NULL,
    y = "Anti_elitism",
    title = "Populist Attitudes by Voting Intention"
  ) +
  theme_minimal()
```





```{r}
pilot %>%
  mutate(
    political_block = labelled::to_factor(political_block)
  ) %>%
  group_by(political_block) %>%
  mutate(mean_pop = mean(anti_elitism, na.rm = TRUE)) %>%
  ungroup() %>%
  mutate(political_block = fct_reorder(political_block, mean_pop)) %>%
  ggplot(aes(x = political_block, y = anti_elitism)) +
  geom_point(alpha=0.2) +
  stat_summary(fun = mean, geom = "point", shape = 21, size = 3, fill = "red", color = "black") +
      stat_summary(fun.data = mean_cl_normal, geom = "errorbar", width = 0.2) +
coord_flip() +
  labs(
    x = NULL,
    y = "Anti_elitism",
    title = "Populist Attitudes by Voting Intention"
  ) +
  theme_minimal()
```



```{r}
pilot %>%
  drop_na(right_left_ideology) %>% 
  ggplot(aes(x = right_left_ideology %>% labelled::to_factor(), y = anti_elitism)) +
  geom_point(alpha=0.2) +
  stat_summary(fun = mean, geom = "point", shape = 21, size = 3, fill = "red", color = "black") +
      stat_summary(fun.data = mean_cl_normal, geom = "errorbar", width = 0.2) +
coord_flip() +
  labs(
    x = NULL,
    y = "Populist Attitudes index",
    title = "Populist Attitudes by Ideology"
  ) +
  theme_minimal()
```


### Correlations with other variables




```{r}
pilot %>%
  drop_na(education) %>% 
  ggplot(aes(x = education %>% labelled::to_factor(), y = populist_attitudes_index_4dim)) +
  geom_point(alpha=0.2) +
  stat_summary(fun = mean, geom = "point", shape = 21, size = 3, fill = "red", color = "black") +
      stat_summary(fun.data = mean_cl_normal, geom = "errorbar", width = 0.2) +
coord_flip() +
  labs(
    x = NULL,
    y = "Populist Attitudes index",
    title = "Populist Attitudes by education"
  ) +
  theme_minimal()
```


```{r}
pilot %>%
  drop_na(income) %>% 
  ggplot(aes(x = income %>% labelled::to_factor(), y = populist_attitudes_index_4dim)) +
  geom_point(alpha=0.2) +
  stat_summary(fun = mean, geom = "point", shape = 21, size = 3, fill = "red", color = "black") +
      stat_summary(fun.data = mean_cl_normal, geom = "errorbar", width = 0.2) +
coord_flip() +
  labs(
    x = NULL,
    y = "Populist Attitudes index",
    title = "Populist Attitudes by income"
  ) +
  theme_minimal()
```

```{r}
pilot %>%
  drop_na(religiosity) %>% 
  ggplot(aes(x = religiosity %>% labelled::to_factor(), y = populist_attitudes_index_4dim)) +
  geom_boxplot() +
  stat_summary(fun = mean, geom = "point", shape = 21, size = 3, fill = "red", color = "black") +
      stat_summary(fun.data = mean_cl_normal, geom = "errorbar", width = 0.2) +
coord_flip() +
  labs(
    x = NULL,
    y = "Populist Attitudes index",
    title = "Populist Attitudes by religiosity"
  ) +
  theme_minimal()
```



```{r}
pilot %>%
  drop_na(ethnic_identity) %>% 
  ggplot(aes(x = ethnic_identity %>% labelled::to_factor(), y = populist_attitudes_index_4dim)) +
  geom_point(alpha=0.2) +
  stat_summary(fun = mean, geom = "point", shape = 21, size = 3, fill = "red", color = "black") +
      stat_summary(fun.data = mean_cl_normal, geom = "errorbar", width = 0.2) +
coord_flip() +
  labs(
    x = NULL,
    y = "Populist Attitudes index",
    title = "Populist Attitudes by ethnic_identity"
  ) +
  theme_minimal()
```

```{r}
pilot %>%
  drop_na(public_sector_employee_current, populist_attitudes_index_4dim) %>%
  mutate(public_sector_employee_current = labelled::to_factor(public_sector_employee_current)) %>%
  ggplot(aes(x = populist_attitudes_index_4dim, fill = public_sector_employee_current)) +
  geom_histogram(position = "identity", alpha = 0.5, bins = 30, color = "black") +
  labs(
    x = "Populist Attitudes Index",
    y = "Count",
    title = "Distribution of Populist Attitudes by public_sector_employee_current"
  ) +
  theme_minimal()
```



```{r}
pilot %>%
  drop_na(gender, populist_attitudes_index_4dim) %>%
  mutate(gender = labelled::to_factor(gender)) %>%
  ggplot(aes(x = populist_attitudes_index_4dim, fill = gender)) +
  geom_histogram(position = "identity", alpha = 0.5, bins = 30, color = "black") +
  labs(
    x = "Populist Attitudes Index",
    y = "Count",
    title = "Distribution of Populist Attitudes by Gender"
  ) +
  theme_minimal()
```


```{r}
pilot %>% 
  dplyr::select(populist_attitudes_index_4dim,
                populist_attitudes_index_3dim,
                popular_attitudes_minimum,
                popular_sovereignty:manichean,
                female,
                age_group,
                income,
                subjective_social_economic_status,
                education,
                religiosity,
                right_left_ideology,
                external_efficecy,
                watch_ch14) %>% labelled::remove_labels() %>% 
  sjPlot::tab_corr(triangle = "lower")
```






```{r}
model_1 <- lm(populist_attitudes_index_4dim ~ female +
                age_group+
                income+
                education+
                right_left_ideology+
                external_efficecy+
                subjective_social_economic_status+
                watch_ch14,pilot %>% labelled::remove_labels(),na.rm=T)

model_2 <- model_1 %>% update(popular_sovereignty~.)
model_3 <- model_1 %>% update(anti_elitism~.)
model_4 <- model_1 %>% update(homogeneity~.)
model_5 <- model_1 %>% update(manichean~.)


sjPlot::tab_model(model_1,model_2,model_3,model_4,model_5,
                  show.est = F,
                  show.std = T,
                  collapse.ci = T)
```



